【裁判字號】    98,訴,2989
【裁判日期】    980930
【裁判案由】    毒品危害防制條例
【裁判全文】
臺灣板橋地方法院刑事判決              98年度訴字第2989號
公  訴  人  臺灣板橋地方法院檢察署檢察官
被      告  甲○○
                    現於臺灣臺北監獄臺北分監另案執行中
上列被告因毒品危害防制條例案件，經檢察官提起公訴（98年度
毒偵字第4934號），被告於準備程序中就被訴事實為有罪之陳述
，本院合議庭裁定由受命法官獨任行簡式審判程序，並判決如下
：
    主    文
甲○○施用第一級毒品，累犯，處有期徒刑捌月。又施用第二級
毒品，累犯，處有期徒刑陸月，扣案第二級毒品甲基安非他命壹
包（驗餘淨重零點零八九八公克）沒收銷燬。應執行有期徒刑壹
年，扣案第二級毒品甲基安非他命壹包（驗餘淨重零點零八九八
公克）沒收銷燬。
    事    實
一、甲○○前於民國90年間因施用毒品案件，經觀察勒戒後認無
    繼續施用毒品之傾向，90年7 月13日獲釋出所，並經臺灣板
    橋地方法院檢察署檢察官以90年度毒偵字第2746號為不起訴
    處分確定。又於92年間因施用毒品案件，經觀察勒戒後認無
    繼續施用毒品之傾向，92年8 月22日獲釋出所，並經同署檢
    察官以92年度毒偵緝字第343 號為不起訴處分確定。其後又
    於同年間犯施用第二級毒品罪，92年9 月25日入戒治處所接
    受強制戒治至93年1 月9 日因毒品危害防制條例修正施行為
    止，而其所犯刑案部分經檢察官依法聲請簡易判決處刑後，
    本院則以93年度簡字第495 號判處有期徒刑5 月，如易科罰
    金以銀元300 元（即新臺幣900 元）折算1 日確定，93年1
    月9 日易科罰金執行完畢（此於本案尚不構成累犯）。詎又
    於前述觀察勒戒、強制戒治執行完畢釋放後5 年內之93年10
    月20日起至同年11月4 日止連續犯施用第一、二級毒品罪，
    經本院以94年度訴字第270 號分別判決有期徒刑8 月及6 月
    ，應執行有期徒刑1 年，上訴後復經臺灣高等法院以94年度
    上訴字第2453號判決撤銷原判決，改判有期徒刑8 月、8 月
    ，應執行有期徒刑1 年1 月確定。復於95年間因竊盜案件，
    經本院以95年度簡字第2276號判處有期徒刑5 月確定。其後
    ，本院再以96年度聲減字第1287號將前述3 罪分別減刑，並
    定應執行刑為有期徒刑6 月15日，而於96年7 月16日執行完
    畢。
二、詎仍不思戒除毒癮，猶於98年7 月6 日晚間某時許，在臺北
    縣板橋市○○路某汽車旅館房間內，以將甲基安非他命結晶
    置入玻璃球後點火燒烤吸入其煙霧之方式，施用第二級毒品
    甲基安非他命1 次。稍後不久，另在同址以將海洛因粉末摻
    入香菸後點燃吸入煙霧之方式，施用第一級毒品海洛因1 次
    。嗣因甲○○另案遭到通緝，經警於98年7 月7 日凌晨3 時
    50分許，在臺北縣板橋市○○路○ 段與漢生東路口附近緝獲
    ，當場扣得第二級毒品甲基安非他命1 包（原淨重0.090 公
    克，驗餘淨重0.0898公克）。其後，甲○○亦同意接受員警
    採尿，經警將其尿液送請檢驗後，確認其尿液呈嗎啡及甲基
    安非他命陽性反應，因而查悉上情。
三、案經臺北縣政府警察局板橋分局報請臺灣板橋地方法院檢察
    署檢察官偵查後起訴。
    理    由
一、上開犯罪事實，業據被告於本院審理時自白不諱，而其尿液
    經送請檢驗後，確呈嗎啡及甲基安非他命陽性反應乙節，有
    臺灣檢驗科技股份有限公司濫用藥物檢驗報告附卷可稽（毒
    偵卷第58頁），另扣案白色結晶1 包經送請交通部民用航空
    局航空醫務中心鑑定後，確認其含有第二級毒品甲基安非他
    命成分（原淨重0.090 公克，驗餘淨重0.0898公克），有該
    中心毒品鑑定書在卷可查（本院卷第23頁），足徵被告前開
    自白應與事實相符，堪可採信。次按觀察、勒戒或強制戒治
    執行完畢釋放後，5 年內再犯施用第一、二級毒品之罪者，
    檢察官應依法追訴，毒品危害防制條例第23條第2 項定有明
    文。查被告有前揭事實欄第一段所載觀察勒戒、強制戒治紀
    錄乙節，有臺灣高等法院被告前案紀錄表附卷足參，其既係
    前述觀察勒戒、強制戒治執行完畢釋放後5 年內之93年10月
    20日起至同年11月4 日止，連續犯施用第一、二級毒品罪，
    經本院以94年度訴字第270 號分別判決有期徒刑8 月及6 月
    ，應執行有期徒刑1 年，上訴後復經臺灣高等法院以94年度
    上訴字第2453號判決撤銷原判決，改判有期徒刑8 月、8 月
    ，應執行有期徒刑1 年1 月確定，則檢察官對其提起公訴，
    即屬合法。綜上，本件事證明確，被告犯行堪以認定。
二、核被告所為，係犯毒品危害防制條例第10條第1 項之施用第
    一級毒品罪及同條第2 項之施用第二級毒品罪。其因施用而
    持有第一級毒品海洛因之低度行為，及施用前、後持有第二
    級毒品安非他命之低度行為，應分別為其施用第一、二級毒
    品之高度行為所吸收，不另論罪。又被告實施此2 犯罪之時
    間不同、施用毒品種類及方式有別，顯係基於個別犯意所為
    ，應予分論併罰之。次查被告於93年間因施用第一、二級毒
    品案件，經臺灣高等法院以94年度上訴字第2453號判處有期
    徒刑8 月、8 月，應執行有期徒刑1 年1 月確定。又於95年
    間因竊盜案件，經本院以95年度簡字第2276號判處有期徒刑
    5 月確定。其後，本院再以96年度聲減字第1287號將前述3
    罪分別減刑，並定應執行刑為有期徒刑6 月15日，而於96年
    7 月16日執行完畢乙節，有臺灣高等法院被告前案紀錄表附
    卷可稽，其於前述有期徒刑執行完畢後5 年內，再故意犯本
    案有期徒刑之罪，屬累犯，應依法加重其刑。爰審酌被告有
    多次施用毒品前案紀錄，卻猶執意再犯，足見其素行不端，
    兼衡其犯罪之動機目的，智識程度，施用毒品非但戕害自己
    身心，亦妨害社會善良秩序，及其犯後坦認犯行態度良好等
    一切情狀，分別量處如主文所示之刑，並定其應執行之刑。
    扣案白色結晶1 包屬第二級毒品甲基安非他命（驗餘淨重0.
    0898公克），爰依毒品危害防制條例第18條第1 項前段沒收
    銷燬之。
三、按除被告所犯為死刑、無期徒刑、最輕本刑為3 年以上有期
    徒刑之罪或高等法院管轄第一審案件者外，於前條第1 項程
    序進行中，被告先就被訴事實為有罪之陳述時，審判長得告
    知被告簡式審判程序之旨，並聽取當事人、代理人、辯護人
    及輔佐人之意見後，裁定進行簡式審判程序，刑事訴訟法第
    273 條之1 第1 項定有明文。本案被告被訴施用第一級毒品
    罪之法定本刑為「6 月以上5 年以下有期徒刑」，施用第二
    級毒品罪之法定本刑為「3 年以下有期徒刑」，其於本院準
    備程序期日就被訴事實為有罪之陳述後，經告知被告簡式審
    判程序之旨，並聽取被告及檢察官之意見後，本院合議庭認
    宜改用簡式審判程序，乃裁定由受命法官獨任行簡式審判程
    序審理之，附此說明。
據上論斷，應依刑事訴訟法第273 條之1 第1 項、第299 條第1
項前段，毒品危害防制條例第10條第1 、2 項、第18條第1 項前
段，刑法第11條前段、第47條第1 項、第51條第5 款，判決如主
文。
本案經檢察官林慈雁到庭執行職務。
中    華    民    國    98    年    9     月    30    日
                  刑事第六庭  法  官  楊明佳
以上正本證明與原本無異。
如不服本判決應於收受送達後10日向本院提出上訴書狀，並應敘
述具體理由；其未敘述上訴理由者，應於上訴期間屆滿後20日內
向本院補提理由書（均須按他造當事人之人數附繕本）「切勿逕
送上級法院」。
                              書記官  林金良
中    華    民    國    98    年    9     月    30    日
附錄本案論罪科刑法條全文
毒品危害防制條例第10條
施用第一級毒品者，處六月以上五年以下有期徒刑。
施用第二級毒品者，處三年以下有期徒刑。


司法院資訊處製作；財團法人民間司法改革基金會備份。
